臺灣新北地方法院民事裁定
111年度小上字第69號
上  訴  人  王明雍  

被  上訴人  陳志成  

上列當事人間請求損害賠償事件，上訴人對於中華民國111年2月
24日本院板橋簡易庭110年度板小字第4157號第一審小額民事判
決提起上訴，本院裁定如下：
    主  文
上訴駁回。
第二審訴訟費用新臺幣1,500元由上訴人負擔。
    理  由
一、按對於小額程序之第一審裁判之上訴，非以其違背法令為理
    由，不得為之；其上訴狀內應記載上訴理由，並表明原判決
    所違背之法令及其具體內容，暨依訴訟資料可認為原判決有
    違背法令之具體事實，民事訴訟法第436條之24第2項、第43
    6 條之25分別定有明文。又依民事訴訟法第436 條之32第2
    項準用第468 條及第469 條第1 至5 款之規定，所謂判決違
    背法令係指判決不適用法規或適用不當者而言，且判決有同
    法第469 條第1 款至第5 款情形之一者，為當然違背法令。
    是當事人以小額程序之第一審判決違背法令為理由提起上訴
    時，就原判決如何不適用法規或適用法規不當，其上訴狀或
    理由書應有具體之指摘，並揭示該法規之條項或其內容，若
    係成文法以外之法則，應揭示該法則之旨趣，倘為司法院解
    釋，則應揭示該解釋之字號或其內容，如依民事訴訟法第46
    9 條第1 款至第5 款所列各款事由提起上訴者，其上訴狀或
    理由書應揭示合於該條款之事實，若小額訴訟程序上訴人之
    上訴狀或理由書未依上述方法表明者，自難認已對原判決之
    違背法令有具體之指摘，其上訴即不合法。而依民事訴訟法
    第436 條之32第2 項規定，第469 條第6 款之判決不備理由
    或理由矛盾之當然違背法令於小額事件之上訴程序並不準用
    。是於小額事件中所謂違背法令，並不包含認定事實錯誤、
    取捨證據不當或就當事人提出之事實或證據疏於調查或漏未
    斟酌之判決不備理由或理由矛盾情形。
二、經查，本件上訴人係對於小額訴訟程序之第一審判決提起上
    訴，依其民事上訴狀所載上訴意旨略以：法官判駁回不合27
    7條、199條之1、199條，請法官判上訴人請求可以拿51,200
    元，是被上訴人要給我。上訴人之傢俱為被上訴人清除，清
    貨人是林小姐和呂先生，被上訴人員工可以證明，上訴人傢
    俱是在車庫車位云云，並未具體指出原審判決有如何違背法
    令情事，參諸前開說明，自不得謂已合法表明上訴理由，從
    而本件上訴，顯難認為合法，應予駁回。
三、本件第二審訴訟費用應依民事訴訟法第436 條之32第1 項準
    用同法第436 條之19條第1 項確定其數額為新臺幣1,500 元
    ，應由上訴人負擔。
四、依民事訴訟法第436 條之32第2 項、第444 條第1 項前段、
    第471 條第1 項、第95條、第78條、第436 條之19第1 項，
    裁定如主文。
中　　華　　民　　國　　111 　年　　7 　　月　　19　　日
                  民事第一庭    審判長法  官  張紫能
                                      法  官  毛崑山
                                      法  官  張惠閔 
以上正本證明與原本無異。
本裁定不得抗告。
中　　華　　民　　國　　111 　年　　7 　　月　　20　　日
                                      書記官  林沂㐵